臺灣高等法院高雄分院刑事裁定　　　　　96年度毒抗字第70號
抗告人即
被　　告　　甲○○
上列抗告人因聲請觀察勒戒案件，不服臺灣高雄地方法院中華民
國96年6 月27日裁定（96年度毒聲字第993 號），提起抗告，本
院裁定如下：
    主  文
抗告駁回。
    理  由
一、本件抗告意旨略以：抗告人罹患鼻咽癌第4 期，命在旦夕，
    已無執行觀察勒戒之實益與必要，爰抗告請求撤銷原裁定，
    准暫緩執行觀察勒戒等語。
二、本案經本院審理結果，認第一審裁定認事用法及諭知觀察勒
    戒均無不當，應予維持，並引用第一審裁定書記載之理由、
    證據（如附件）。
三、抗告意旨所執之理由乃得否停止處分之執行，有關觀察勒戒
    之執行事項，並非諭知觀察勒戒與否之審酌事項，原裁定依
    毒品危害防制條例第20條第1 項規定，諭知觀察勒戒處分、
    經核並無違誤，抗告並無理由，應予駁回。
四、據上論結，應依刑事訴訟法第412 條，裁定如主文。
中　　華　　民　　國　　96　　年　　7 　　月　　23　　日
                  刑事第一庭    審判長法  官　郭雅美
                                      法  官　張意聰
                                      法  官　莊崑山
以上正本證明與原本無異。
本裁定不得再抗告。
中　　華　　民　　國　　96　　年　　7 　　月　　23　　日
　　　　　　　　　　　　　　　　　　  書記官　邱麗莉
附件：
臺灣高雄地方法院刑事裁定　　　　　　 96年度毒聲字第993號
聲　請　人　臺灣高雄地方法院檢察署檢察官
被　　　告　甲○○　男　40歲（民國○○年○月○日生）
　　　　　　　　　　身分證統一編號：Ｚ000000000號
　　　　　　　　　　住高雄市小港區○○○路295之1號
上列被告因違反毒品危害防制條例案件，經檢察官聲請送觀察、
勒戒(96年度毒偵字第4924號)，本院裁定如下：
    主  文
甲○○施用第二級毒品，應送勒戒處所觀察、勒戒，其期間不得
逾貳月。
    理  由
一、聲請意旨略以：被告甲○○於96年4 月4 日凌晨1 時2 分
    許回溯24小時內某時 (不含公權力拘束之時間)， 在不詳處
    所，施用第2 級毒品甲基安非他命1 次，為警於同年4 月3
    日11時30分許，在高雄市小港區○○○路295 號之1 執行搜
    索時，在上述地點當場查獲第二級毒品安非他命1 包 (毛重
    70.14 公克)及 瓶裝安非他命4.87公克等毒品。經將被告尿
    液經送檢驗後有毒品甲基安非他命陽性反應，有高雄市立凱
    旋醫院出具之濫用藥物尿液檢驗報告1 份附卷可按，足見被
    告施用毒品犯行堪予認定。爰依毒品危害防制條例第20條第
    1 項及觀察勒戒處分執行條例第3 條第1 項規定，聲請裁定
    將被告送勒戒處所觀察、勒戒等語。
二、經核屬實，應依毒品危害防制條例第20條第1 項、觀察勒戒
    處分執行條例第3 條第1 項，裁定如主文。
中　　華　　民　　國　　96　　年　　6 　　月　　27　　日
                      刑事第九庭  法　官  陳建和
以上正本證明與原本無異。
如不服本裁定應於送達後5日內向本院提出抗告狀。
中　　華　　民　　國　　96　　年　　6 　　月　　27　　日
                                  書記官  林姵妤
